臺灣高等法院交通事件裁定　　　　　　　　　　　　九十一年度交抗字第九八五號
　　抗　告　人
　　即受處分人　甲○○　男　三.
右列抗告人因違反道路交通管理處罰條例案件，不服臺灣板橋地方法院中華民國九十
一年十月三十日所為裁定（九十一年度交聲字第一四七四號），提起抗告，本院裁定
如左：
    主  文
抗告駁回。
    理  由
一、按汽車駕駛人停車時，在設有禁止停車標誌、標線之處所停車者，處新臺幣六百
    元以上一千二百元以下罰鍰，道路交通管理處罰條例第五十六條第一項第四款定
    有明文。
二、經查，本件抗告人即受處分人甲○○所有之ＦＢ－七四八一號自用小客車，於九
    十一年四月四日十五時五十分許，因停放在劃有禁止臨時停車之臺北縣永和市○
    ○路○段處，而經警舉發在設有禁止臨時停車標誌、標線之處所停車之違規事實
    ，此有臺北縣政府警察局北縣警交字第ＣＲ0000000號舉發違反道路交通
    管理事件通知單影本乙紙附卷可稽（見原審卷第四頁）。抗告人雖於原審聲明異
議具狀略以：異議人所有之車號ＦＢ─七四八一號自用小客車，於九十一年四月
    四日十五時十分許，停放於臺北縣永和市○○路○段，遭警拖吊，惟伊於停放時
    ，地上並未見有任何禁止停車之標線，於伊車遭拖吊後，始於該處劃設禁止臨時
    停車之黃色標線，舉發單位亦未提出伊車拖吊前之違規照片，以茲證明伊確有違
    規之事實，為此請求撤銷原處分云云。惟依舉發單位所提出之本件舉發照片觀之
    ，抗告人所有之ＦＢ－七四八一號自小客車停放之該處確實劃有禁止停車之標線
    （即黃線區）無誤，此有臺北縣政府警察局永和分局九十一年十月十八日永警裁
    字第０九一００二三七九九號函附之採證照片二張及該違規地點之標線標示情形
    照片三張在卷可證（見原審卷第二十二頁至第二十六頁），從而，原審以抗告人
    前開違規事實甚為明確，抗告人認伊車於拖吊時並未劃有禁止臨時停車之標線云
    云，尚非可採，因認原處分機關據以援引上開規定，裁處罰鍰新臺幣九百元，並
    無不當，裁定駁回抗告人之異議，經核並無不合。抗告人雖以：抗告人於九十一
    年四月四日停於永和市○○路○段小巷內的ＦＢ－七四八一號車，現場從來沒有
    劃線，是抗告人之車輛被無理拖走後，才劃上黃線的，交警在做偽證。抗告人至
    永和拖吊場領車時，現場的交警拿不出違規照片，員警至今亦都沒給抗告人違規
    照片，可證原審之違規照片有問題，又抗告人最近停在永和的小巷內，地上的違
    規線已模糊不能辨認，結果抗告人又收到違規停車罰單一張，新罰單的照片是不
    是被當作本案使用，請寄給抗告人採證照片一張，並請庭上鑑定該照片之真偽云
    云為由，提起本件抗告，並聲請指定期日閱覽卷宗。然觀之前開卷附員警之採證
    照片二幀（見原審卷第二十三頁），抗告人所有之ＦＢ－七四八一號自小客車確
    係停放於劃有禁止停車之標線（即黃線區）上，且該照片右下角之日期標示０二
    、四、四，亦與抗告人違規日期（即九十一年四月四日）相符，則該二幀照片確
    係本件員警之採證照片無訛，抗告意旨僅以員警未將照片寄予抗告人，即認本件
    照片係偽造，已嫌無據。又抗告意旨另稱抗告人最近停放在永和的小巷內，地上
    的違規線已模糊不能辨認，結果抗告人又收到違規停車罰單一張，新罰單的照片
    是不是被當作本案使用云云，然抗告人並未敘明嗣後所接到罰單之確實違規地點
    以供本院查證，且本件採證照片上禁止停車之黃色標線甚為清晰，並非模糊不清
    ，則已無誤認之可能，是抗告意旨所辯係另張罰單之照片被當作本案使用云云，
    純係抗告人個人臆測之詞，並非可採，綜上所述，本件抗告為無理由，應予駁回
    。至抗告人雖另聲請准予閱覽本件卷宗，惟依道路交通案件處理辦法第二十六條
    規定：「抗告程序除準用刑事訴訟法有關規定外，並準用前章之規定」而依道路
    交通案件處理辦法及刑事訴訟法，並無允許抗告人得聲請閱覽卷宗之規定（依刑
    事訴訟法第三十三條及第三十八條，僅准許被告之辯護人或代理人、自訴人之代
    理人有檢閱卷宗及證物之權限），則抗告人之聲請自難准許，附此敘明。
三、據上論斷，應依道路交通案件處理辦法第二十六條、刑事訴訟法第四百十二條，
    裁定如主文。
中      華      民      國     九十一     年    十一    月    二十九    日
                              臺灣高等法院交通法庭
                                  審判長法  官  葉  騰  瑞
                                        法  官  莊  明  彰
                                        法  官  黃  國  忠
右正本證明與原本無異。
不得再抗告。
                                        書記官  劉  貞  達
中      華      民      國     九十一     年    十一    月    二十九    日
